【裁判字號】    96,易,3073
【裁判日期】    970121
【裁判案由】    竊盜等
【裁判全文】
臺灣臺北地方法院刑事判決              96年度易字第3073號
公  訴  人  臺灣臺北地方法院檢察署檢察官
被      告  乙○○
上列被告因竊盜案件，經檢察官提起公訴（96年度偵字第11066
號），被告於準備程序進行中就被訴事實為有罪之陳述，經本院
告知簡式審判程序意旨，並聽取公訴人及被告之意見後，本院裁
定依簡式審判程序審理，並判決如下：
    主  文
乙○○共同變造汽車駕駛執照，足以生損害於公眾及他人，處拘
役伍拾日，如易科罰金以新臺幣壹仟元折算壹日，扣案變造之林
廣煜汽車駕駛執照壹張沒收。又攜帶兇器於夜間侵入住宅竊盜，
處有期徒刑捌月，扣案之十字起子壹支、美工刀壹支、老虎鉗壹
支、鐵絲壹支、布手套壹只及黑色大包包壹個均沒收。
    事  實
一、緣乙○○之友人即真實姓名年籍不詳綽號「阿忠」之成年男
    子，於不詳時地拾獲林廣煜（原名林詠聰）遺失之汽車駕駛
    執照，便向乙○○表示其可取得變造之駕照，乙○○遂於民
    國九十六年四月底至五月中某日，與「阿忠」共同基於變造
    特種文書之犯意聯絡，由乙○○至「阿忠」位於台北縣文山
    區某處之住處，交付自身照片予「阿忠」，再由「阿忠」將
    林廣煜之汽車駕駛執照上林廣煜之照片撕下，以彩色影印方
    式影印該駕照後，再貼上乙○○之照片而變造之，「阿忠」
    旋於同日在住處將前揭變造完成之汽車駕駛執照交予乙○○
    ，足以生損害於監理機關對於駕照管理之正確性及林廣煜本
    人。
二、乙○○另基於意圖為自己不法所有之犯意，於九十六年五月
    二十五日下午四時五十五分許，見甲○○位於臺北縣新店市
    ○○路○段九一巷十七號之住處側門並未上鎖，認為有機可
    趁，即開門入內，且攜帶其所有之布手套、黑色大包包各一
    只，以及客觀上足以對人之生命身體造成危險之十字起子、
    美工刀、老虎鉗、鐵絲各一支，侵入上開住宅行竊，並持續
    至夜間，總計竊得甲○○夫妻及其子丙○○所有之金牌一面
    、手錶一只、玉佩一個、銀戒指一只、太平洋SOGO禮卷五本
    等物，迄九十六年五月二十五日夜間二十時三十八分許，當
    乙○○將上開贓物放置於其所有之黑色包包內欲翻牆逃逸時
    ，適逢丙○○返家撞見而報警處理，嗣經警於上開處所之冰
    箱內查獲乙○○藏匿其中，並扣得乙○○所有供竊盜所用之
    十字起子一支、美工刀一支、老虎鉗一支、鐵絲一支、布手
    套一只、黑色大包包一個及前揭變造之林廣煜汽車駕駛執照
    一枚。
三、案經臺北縣政府警察局新店分局移送臺灣台北地方法院檢察
    署檢察官偵查後起訴。
    理  由
一、本案被告乙○○所犯之罪，並非法定刑為死刑、無期徒刑或
    最輕本刑三年以上有期徒刑之罪，亦非高等法院管轄第一審
    之案件，其於本院準備程序中就被訴事實已為有罪之陳述，
    本院乃裁定進行簡式審判程序。又簡式審判程序之證據調查
    ，依刑事訴訟法第二百七十三條之二規定，不受同法第一百
    五十九條第一項審判外陳述排除之限制，再被告對於卷內之
    各項證據，亦不爭執證據能力，故卷內所列之各項證據，自
    得作為證據，先予敘明。
二、前述共同變造汽車駕駛執照與攜帶兇器於夜間侵入住宅竊盜
    之犯罪事實，業據被告乙○○於檢察官偵訊及本院審理時坦
    承不諱，且其供述核與證人丙○○、林廣煜、甲○○等人分
    別於警、偵訊時證述之情節相符，此外，並有扣押物品目錄
    表與贓物認領保管單各一紙，案發現場、贓物及扣案物照片
    共二五張在卷可稽，且有十字起子一支、美工刀一支、老虎
    鉗一支、鐵絲一支、布手套一只、黑色大包包一個及變造之
    林廣煜汽車駕駛執照一枚扣案可資佐證，足見被告前開自白
    確與事實相符，應堪採信。故本件事證明確，被告上述犯行
    均堪以認定。
三、核被告乙○○所為，係犯刑法第二百十二條之變造特種文書
    罪、刑法第三百二十一條第一項第一款、第三款之攜帶兇器
    於夜間侵入住宅之加重竊盜罪。被告變造特種文書罪之犯行
    ，與「阿忠」有犯意聯絡及行為分擔，均為共同正犯。又被
    告以一竊盜行為同時侵害甲○○夫妻與丙○○之財產法益，
    為想像競合犯，應依刑法第五十五條前段規定以一加重竊盜
    罪處斷。被告所犯上述二罪，犯意各別，行為互殊，應予分
    論併罰。爰審酌被告前有多次竊盜前科，除經臺灣板橋地方
    法院以九十五年度簡字第二一三號判處有期徒刑七月、緩刑
    三年，又經臺灣高等法院以九十六年度上易字第一六七號判
    處有期徒刑八月、四月、七月、七月、七月，合併定應執行
    刑為有期徒刑二年六月外，又經本院以九十六年度易字第八
    八號判處有期徒刑六月確定等情，有臺灣高等法院被告前案
    紀錄表一份附卷為憑，被告卻仍未警惕，再犯本案，可見其
    尚未警惕思過，且被告年輕力壯，不思以正當方式賺取所需
    ，卻圖不勞而獲，惟考量被告變造特種文書部分並未持以行
    使，且行竊手段亦未具有破壞性，再參酌其於犯罪後坦承犯
    行，表示悔意，事後已與被害人甲○○達成和解，甲○○亦
    到庭表示願意原諒被告，可見被告態度尚可等一切情狀，分
    別量處如主文所示之刑，並就被告所犯變造特種文書罪部分
    ，諭知易科罰金之折算標準。扣案變造之林廣煜汽車駕駛執
    照一張，係被告乙○○所有因犯變造特種文書罪所得之物，
    又扣案之十字起子一支、美工刀一支、老虎鉗一支、鐵絲一
    支、布手套一只及黑色大包包一個，亦係被告所有供犯竊盜
    罪所用之物，均據被告供承在卷，應分別依刑法第三十八條
    第一項第二款、第三款規定予以沒收。至扣案之球拍套一個
    及安全帽一頂，被告否認係供犯本罪所用之物，卷內亦無相
    關證據足證係供被告犯罪所用之物，故不予沒收。
據上論斷，應依刑事訴訟法第二百八十四條之一、二百七十三條
之一第一項、第二百九十九條第一項前段，刑法施行法第一條之
一，刑法第二十八條、第二百十二條、第三百二十一條第一項第
一款、第三款、第五十五條、第四十一條第一項前段、第三十八
條第一項第二款、第三款，判決如主文。
本案經檢察官黃珮瑜到庭執行職務。
中    華    民    國    97    年    1    月     21    日
                  刑事第三庭    法  官  游士珺
上正本證明與原本無異。
如不服本判決，應於判決送達後10日內向本院提出上訴狀（應抄
附繕本）。告訴人或被害人如對於本判決不服者，應具備理由請
求檢察官上訴，其上訴期間之計算係以檢察官收受判決正本之日
期為準。
                                書記官  林素霜
中    華    民    國    97    年    1     月    22    日
附錄本案論罪科刑法條全文
中華民國刑法第212條
偽造、變造護照、旅券、免許證、特許證及關於品行、能力服務
或其他相類之證書、介紹書，足以生損害於公眾或他人者，處1
年以下有期徒刑、拘役或3百元以下罰金。
中華民國刑法第321條
犯竊盜罪而有左列情形之一者，處 6 月以上、 5 年以下有期徒
刑：
一  於夜間侵入住宅或有人居住之建築物、船艦或隱匿其內而犯
    之者。
二  毀越門扇、牆垣或其他安全設備而犯之者。
三  攜帶兇器而犯之者。
四  結夥三人以上而犯之者。
五  乘火災、水災或其他災害之際而犯之者。
六  在車站或埠頭而犯之者。
前項之未遂犯罰之。


司法院資訊處製作；財團法人民間司法改革基金會備份。
